# 新收入准则中“可比对价”理解

提问人：于呈 时间：2020-06-09 09:25:00
1.军工行业单位在军方审价批复前，销售合同中约定的“暂定价格”执行，待军方审价完成后，暂定价格与审定价格差异金额调整当期销售收入；单位在资产负债表日重新估计暂定价格，根据掌握新的信息并履行相应的内部审议程序后主动下调暂定价格，确保后续军审批复后不会出现重大转回的负价差情形。
2.新收入准则应用指南中规定：企业应当根据合同条款，并结合其以往的习惯做法确定交易价格，在确定交易价格时，企业应当考虑可变对价等因素的影响。企业有权收取对价金额根据一项或多项或有事项的发生有所不同的情况，属于可变对价的情形。
陈老师，我认为军工行业先按暂定价结算，后期根据军方审批价调整当期收入，属于新收入准则中规定的“可比对价”范围 ，是否正确？请指导，谢谢！

回答人：chenyiwei
可以理解为可变对价。参考：《瑞华研究 2010 ～ 2019 汇编》之“问题2-1-40（销售价格未获得购买方确认时收入的确认）”。